臺灣士林地方法院刑事判決　　　　　　93年度交簡上字第65號
上　訴　人　臺灣士林地方法院檢察署檢察官
被　　　告　甲○○
上列上訴人因被告公共危險案件，不服本院士林簡易庭中華民國
93 年7月26日93年度士交簡字第1105號第一審刑事簡易判決（聲
請簡易判決處刑案號：93年度偵字第4706號），提起上訴，本院
管轄之第二審合議庭判決如下：
    主  文
上訴駁回。
    事實及理由
一、本案經本院審理結果，認第一審以被告犯刑法第185 條之3
    之公共危險罪，處拘役50日，並諭知易科罰金之折算標準，
    其認事、用法及量刑均無不當，應予維持，並引用第一審判
    決書記載之事實、證據。
二、公訴人上訴意旨略以：被告另於本件判決送達前之民國93年
    7 月31日，先在不詳地點服用酒類，明知已不能安全駕駛動
    力交通工具，仍駕駛車號3023─ＤＪ號自小客車返家，嗣於
    同日0 時28分許，行經國道1 號公路15公里800 公尺北向處
    為警查獲，上開犯行與本件之犯罪時間緊接，所犯罪名又同
    一，顯基於概括之犯意反覆為之，為連續犯，屬裁判上之一
    罪。依審判不可分原則，該案應為起訴效力所及，原審未及
    斟酌審判，難認原判決允當等語。
三、按刑法連續犯之成立，須行為人主觀上基於一概括犯意，自
    始即有按一定預期目標，反覆實施之意，始足當之。經查，
    公訴人上訴意旨所指被告酒後駕駛車輛犯行，係93年7 月30
    日晚間11時迄同年月31日凌晨時分，與93年5 月9 日之犯行
    ，相隔已逾2 月之久，兩次犯罪時間尚非緊接。又喝酒致不
    能安全駕駛猶駕駛車輛，以喝酒並非時時反覆為之，酒後駕
    駛尤屬偶發事件，實難想像行為人有意反覆酒後駕車。況被
    告於審理期日時供承：93年5 月9 日被查獲酒後駕車係因公
    司聚餐飲酒，93年7 月30日聚餐則是公司同事提前為伊慶生
    ，該次聚餐是臨時決定，案發期間並無每日飲酒之習慣。而
    93 年5月9 日為警查獲後，就沒有喝酒後自己開車的情形，
    也曾經酒後叫計程車回家（本院94年2 月3 日審判筆錄第4
    頁參照）。伊喝酒的時候，都將車放在公司仁愛路地址，沒
    有開車去喝酒的場所，但是不知道喝完酒之後，在無意識的
    情況下，就跑去開車，也並非本來就打算喝完酒之後自己開
    車回家，足見被告前後二次喝酒，均係偶然原因，且原因有
    別，並非自始有意反覆為之，而有概括之犯意。上訴意旨指
    被告先後二次酒醉駕車犯行，有連續犯之裁判上一罪關係，
    為起訴效力所及等情，尚有誤會，不能採取。
四、綜上，被告如上訴意旨所指之酒後駕車犯行，既與前案有罪
    部分無何裁判上一罪之連續犯關係，自非前案起訴效力所及
    ，檢察官上訴意旨認二者有連續犯之一罪關係請求併案審理
    判決，為無理由，應予駁回。
據上論斷，應依刑事訴訟法第455 條之1 第1 項、第3 項、第
368 條、第373條，判決如主文。
本案經檢察官王巧玲到庭執行職務
中　　華　　民　　國　　94　　年　　2　　月　  24　　日
                  刑事第六庭審判長法  官  李育仁
                                  法  官  姜麗香
                                  法  官  許辰舟
以上正本證明與原本無異。
不得上訴。
                                  書記官  洪忠改
中　　華　　民　　國　　94　　年　　2　　月　  24　　日
